臺灣花蓮地方法院刑事判決　　　　　　　　　　　　　九十四年度交簡上字第三號
　　上　訴　人
　　即　被　告　乙○○
右列上訴人因過失傷害案件，不服本院花蓮簡易庭九十三年度花交簡字第七一號，中
華民國九十三年十月二十日第一審判決（聲請簡易判決處刑案號：臺灣花蓮地方法院
檢察署九十三年度偵字第八五一號），提起上訴，經本院管轄之第二審合議庭判決如
左：
    主  文
原判決撤銷。
乙○○因過失傷害人，處拘役肆拾日，如易科罰金，以參佰元折算壹日。
    事  實
一、乙○○於民國九十三年二月八日下午五時十分許，駕駛車牌號碼ＹＩ—０四六七
    號自用小客車，沿省道台九線公路由北往南方向行駛，行經該路二一六公里四百
    公尺即花蓮縣壽豐鄉○○村○○路○段一五六號前方閃黃燈號誌交岔路口欲左轉
    時，本應注意減速慢行，並應禮讓直行車先行，而依當時天候晴、有暮光、柏油
    道路無缺陷亦無障礙物之情形，並無不能注意之情事，竟殊未減速慢行並禮讓直
    行車先行，貿然左轉，致撞擊對向車道直行但疏未注意減速慢行由丙○○駕駛之
    車牌號碼Ｇ六—七七二八號自小客車，丙○○因而受有左前額二乘二公分瘀紅、
    左臉三乘三公分瘀紅、左肘０．五乘０．５公分瘀紅、右膝三乘二公分瘀紅、左
    肘一乘一公分瘀紅及腦震盪等傷害，乙○○於肇事後，偵查機關未發覺前，主動
    告知前來處理車禍之員警其為肇事者，始查悉上情。
二、案經被害人丙○○訴由花蓮縣警察局吉安分局報請台灣花蓮地方法院檢察署檢察
    官偵查後聲請簡易判決處刑。
    理  由
一、訊據被告乙○○矢口否認有何過失傷害犯行，辯稱：伊當時已停止在交岔路口等
    待左轉，被害人丙○○就駕車撞過來，且車禍當時被害人身上並沒有傷勢，其提
    出之診斷證明書上傷勢應是被害人自己事後捏造的云云，然查，按汽車行駛至交
    岔路口轉彎車應讓直行車先行；又駕駛人駕駛汽車，應遵守道路交通標誌、標線
    、號誌之指示；另閃光黃燈表示「警告」，車輛應減速接近，注意安全，小心通
    過。道路交通安全規則第一百零二條第一項第六款、第九十條及道路交通標誌標
    線號誌設置規則第二百十一條第一項第一款分別定有明文。被告駕車自應注意上
    述規定，查本件車禍發生地點，為乾燥且無缺陷之路面，而當時天候晴有暮光，
    此有道路交通事故調查報告表（一）乙紙附卷可參。被告雖辯稱其已停止在交岔
    路口，是被害人駕車撞過來等語，然觀以前開事故現場圖，被告與被害人所駕駛
    車輛撞擊後之玻璃碎片係散落於被害人所行駛之車道上，顯示二車係在被害人車
    道上相撞，則被告若真有停車禮讓直行車先行，應係停於交岔路口之中央分向島
    附近，則被告與被害人車輛相撞地點應在中央分向島附近而非被害人行駛之車道
    上，可知被告當時並無停止等待直行車先行之行為，而係已左轉，因而在被害人
    行駛之車道上與被害人車輛相撞擊，堪信被告有行經閃黃燈路口，未減速慢行，
    且未禮讓直行車先行，其駕駛汽車行為顯有過失，本件車禍經先後送臺灣省花東
    區車輛行車事故鑑定委員會及台灣省車輛行車事故覆議鑑定委員會鑑定，亦同此
    認定，此有該鑑定委員會九十三年六月二十一日花鑑字第０九三六一００五０七
    號函及所附鑑定意見書一份及上開覆議鑑定委員會九十三年十月十二日府覆議字
    第九三一一０一三號函一份在卷可參，至被害人雖行經閃黃燈交岔路口，未減速
    慢行，而同有過失，然此亦無解於被告過失責任之成立，附此敘明。被害人因本
    件車禍受有左前額二乘二公分瘀紅、左臉三乘三公分瘀紅、左肘０．五乘０．５
    公分瘀紅、右膝三乘二公分瘀紅、左肘一乘一公分瘀紅之傷害，並於車禍同日（
    按即九十三年二月八日）晚間六時三十分至行政院衛生署花蓮醫院就診，有該院
    診斷證明書暨急診病歷資料一份附卷可查，另參以本案係被告所駕駛車輛右前方
    車頭與被害人所駕駛車輛左前方車頭及車門部分相撞，有車損照片四幀附卷可佐
    ，則被害人車輛受撞擊之位置與被害人所受之傷害多為左方頭部、手部之瘀紅傷
    害係屬相符，另查，被害人於本件車禍後，於九十三年二月十一日至因頭痛、頭
    暈、噁心、左肩疼痛無法抬起，經財團法人台灣基督教門諾會醫院門諾醫院診斷
    為腦震盪，車禍傷患常有此症狀，有該醫院診斷證明書一份及九十四年五月三十
    一日基門醫文字第九四—０五二三號函一份附卷可稽，堪信被害人前開傷害確係
    肇因於本件車禍，證人即被告之配偶甲○○雖於本院審理中證稱：車禍發生後，
    被害人告訴伊並沒有受傷等語，然此或係因被害人當時認定所受之瘀紅傷勢並不
    嚴重而未告知，自不得據以認定被害人並無受傷之事實，綜上，被告之駕車過失
    行為與被害人傷害結果之間有因果關係，堪予認定。本案事證明確，被告犯行洵
    堪認定，應予依法論科。
二、核被告所為，係犯刑法第二百八十四條第一項前段過失傷害罪。被告於肇事後，
    偵查機關未發覺前，主動告知前來處理車禍之員警其為肇事者一情，分據證人甲
    ○○於本院審理時證述及被告於本院審理時供述綦詳，應依刑法第六十二條自首
    規定，減輕其刑。原審為被告有罪之認定，固無違誤，上訴人以其並無過失傷害
    犯行提起上訴為無理由，然原審未審酌自首規定之適用，其判決仍有違誤處，自
    應予撤銷改判。爰審酌被告並無前科，有台灣高等法院被告前案紀錄表一份在卷
    可查，被告疏未注意駕車安全並遵守交通規則，致被害人受傷，且未與被害人達
    成和解，業據被告於本院審理時供述明確，及被告犯罪後未坦承犯行，態度不佳
    等一切情狀，量處如主文所示之刑，並諭知易科罰金之折算標準。
據上論斷，應依刑事訴訟法第四百五十五條之一第三項、第三百六十九條第一項前段
、第三百六十四條、第二百九十九條第一項前段，刑法第二百八十四條第一項前段、
第六十二條、第四十一條第一項前段，罰金罰鍰提高標準條例第一條前段、第二條，
判決如主文。
本案經檢察官丁○○到庭執行職務。
中      華      民      國    九十四      年    七    月      十二      日
                              臺灣花蓮地方法院刑事第二庭
                                  審判長法官  林  碧  玲
                                        法官  陳  世  博
                                        法官  俞  秀  美
右正本證明與原本無異。
本件不得再上訴。
                                  法院書記官
中      華      民      國    九十四      年    七    月      十二      日
